Images des répertoires du notaire Philippe Beaufeu pour l'étude XVI
Archives nationales de France
Images des répertoires du notaire Philippe Beaufeu pour l'étude XVI
13 avril 1837 - 17 novembre 1862
MC/RE/XVI/16 - MC/RE/XVI/20
Etude XVI; Beaufeu, Philippe
5 registres
Archives nationales de France
Minutes et répertoires: la loi 2008-696 du 15 juillet 2008 relative aux archives a fixé à 75 ans à compter de la date de l'acte, ou à 25 ans à compter de la date du décès de l'intéressé si ce délai est plus bref, le délai de communication des minutes et répertoires des notaires; ce délai est porté à 100 ans à compter de la date de l'acte si le document se rapporte à un mineur (code du Patrimoine, articles L213-2, 4e d et 5e).
Autres documents de l'étude (dossiers de clients, comptabilité...): s'agissant d'archives privées, ces documents sont communicables selon les modalités fixées par le déposant ou le donateur.
Certains documents ne sont pas accessibles sous leur forme originale en raison de leur mauvais état de conservation.
Registres entrés aux Archives nationales en 1961.
Images des répertoires de l’étude XVI
Archives de l'étude XVI
répertoire d'officier public ministériel
- Répertoire chronologique pour la période du 13 avril 1837 au 8 mai 1840, 13 avril 1837 - 8 mai 1840; MC/RE/XVI/16; Ce répertoire comporte 151 feuillets et fait partie d' un registre de 261 feuillets de papier manuscrits, hauteur 36 x largeur 25 cm, composé de 2 cahiers foliotés par le notaire. Le registre est en bon état.
  Le registre contient aussi le répertoire du notaire Aimé Eugène Moisson pour la période du 4 janvier 1834 au 12 avril 1837.
  Le répertoire contient les informations suivantes: 1. le n° de l'acte dans l'année; 2. date du jour; 3. nature de l'acte passé en brevet; 4. nature de l'acte passé en minute; 5. nom, prénom, domicile des parties, indication sur la situation et les prix des biens; 6. date d'enregistrement de l'acte; 7. droits d'enregistrement.
  Attention: seuls les actes passés en minute sont conservés; les actes mentionnés dans le répertoire comme passés en simple brevet (colonne 3) ne sont pas conservés par les notaires et ne sont donc pas versés au Minutier (ils sont remis aux clients).
  - Liste chronologique des actes pour la période du 13 avril au 31 décembre 1837, 13 avril - 31 décembre 1837; 111 r°-138 v°; 28 feuillets
  - Liste chronologique des actes pour la période du 2 janvier au 31 décembre 1838, 2 janvier - 31 décembre 1838; 139 r°-185 v°; 47 feuillets
  - Liste chronologique des actes pour la période du 2 janvier au 31 décembre 1839, 2 janvier - 31 décembre 1839; 185 v°-242 v°; 58 feuillets
    - du 2 janvier au 29 juin 1839, 2 janvier - 29 juin 1839; 185 v°-212 v°; 28 feuillets
    - du 1er juillet au 31 décembre 1839, 1er juillet - 31 décembre 1839; 213 r°-242 v°; 30 feuillets
  - Liste chronologique des actes pour la période du 2 janvier au 8 mai 1840, 2 janvier - 8 mai 1840; 242 v°-260 v°; 19 feuillets
- Répertoire chronologique pour la période du 8 mai 1840 au 31 août 1848, 8 mai 1840 - 31 août 1848; MC/RE/XVI/17; Un registre de 281 feuillets de papier manuscrits, hauteur 36 x largeur 25 cm, composé de 2 cahiers foliotés par le notaire. Le registre est en bon état. Le feuillet 11 est volant.
  répertoire
  - Liste chronologique des actes pour la période du 8 mai au 31 décembre 1840, 8 mai - 31 décembre 1840; 1 r°-24 r°; 24 feuillets
  - Liste chronologique des actes pour la période du 5 janvier au 31 décembre 1841, 5 janvier - 31 décembre 1841; 24 r°-49 v°; 26 feuillets
  - Liste chronologique des actes pour la période du 3 janvier au 31 décembre 1842, 3 janvier - 31 décembre 1842; 49 v°-79 r°; 31 feuillets
  - Liste chronologique des actes pour la période du 2 janvier au 30 décembre 1843, 2 janvier - 30 décembre 1843; 79 r°-118 r°; 40 feuillets
  - Liste chronologique des actes pour la période du 2 janvier au 31 décembre 1844, 2 janvier - 31 décembre 1844; 118 r°-152 r°; 37 feuillets
  - Liste chronologique des actes pour la période du 2 janvier au 31 décembre 1845, 2 janvier - 31 décembre 1845; 152 v°-191 v°; 40 feuillets
  - Liste chronologique des actes pour la période du 3 janvier au 31 décembre 1846, 3 janvier - 31 décembre 1846; 191 v°-224 r°; 34 feuillets
  - Liste chronologique des actes pour la période du 1er janvier au 31 décembre 1847, 1er janvier - 31 décembre 1847; 224 r°-260 v°; 37 feuillets
  - Liste chronologique des actes pour la période du 3 janvier au 31 août 1848, 3 janvier - 31 août 1848; 260 v°-280 v°; 21 feuillets
- Répertoire chronologique pour la période du 31 août 1848 au 16 novembre 1852, 31 août 1848 - 16 novembre 1852; MC/RE/XVI/18; Un registre de 200 feuillets de papier manuscrits, hauteur 36 x largeur 25 cm, composé de 2 cahiers foliotés par le notaire. Le registre est en bon état. Le feuillet 190 est déchiré, le feuillet 280 v° est recollé en 2 endroits.
  - Liste chronologique des actes pour la période du 31 août au 30 décembre 1848, 31 août - 30 décembre 1848; 1 r°-18 r°; 18 feuillets
  - Liste chronologique des actes pour la période du 2 janvier au 31 décembre 1849, 2 janvier - 31 décembre 1849; 18 r°-74 r°; 57 feuillets
    - du 2 janvier au 30 juin 1849, 2 janvier - 30 juin 1849; 18 r°-45 v°; 28 feuillets
    - du 2 juillet au 31 décembre 1849, 2 juillet - 31 décembre 1849; 45 v°-74 r°; 30 feuillets
  - Liste chronologique des actes pour la période du 2 janvier au 31 décembre 1850, 2 janvier - 31 décembre 1850; 74 r°-119 v°; 46 feuillets
    - du 2 janvier au 29 juin 1850, 2 janvier - 29 juin 1850; 74 r°-99 r°; 26 feuillets
    - du 1er juillet au 31 décembre 1850, 1er juillet - 31 décembre 1850; 99 r°-119 v°; 30 feuillets
  - Liste chronologique des actes pour la période du 2 janvier au 31 décembre 1851, 2 janvier - 31 décembre 1851; 119 v°-163 r°; 45 feuillets
    - du 2 janvier au 30 juin 1851, 2 janvier - 30 juin 1851; 119 v°-141 r°; 23 feuillets
    - du 1er juillet au 31 décembre 1851, 1er juillet - 31 décembre 1851; 141 r°-163 r°; 23 feuillets
  - Liste chronologique des actes pour la période du 2 janvier au 16 novembre 1852, 2 janvier - 16 novembre 1852; 163 r°-200 v°; 38 feuillets
- Répertoire chronologique pour la période du 16 novembre 1852 au 2 décembre 1854, 16 novembre 1852 - 2 décembre 1854; MC/RE/XVI/19; Un registre de 100 feuillets de papier manuscrits, hauteur 36 x largeur 25 cm, foliotés par le notaire. Le registre est en bon état.
  - Liste chronologique des actes pour la période du 16 novembre au 31 décembre 1852, 16 novembre - 31 décembre 1852; 1 r°-5 v°; 5 feuillets
  - Liste chronologique des actes pour la période du 4 janvier au 31 décembre 1853, 4 janvier - 31 décembre 1853; 5 v°-48 v°; 44 feuillets
  - Liste chronologique des actes pour la période du 2 janvier au 2 décembre 1854, 2 janvier - 2 décembre 1854; 48 v°-100 v°; 53 feuillets
    - du 2 janvier au 30 juin 1854, 2 janvier - 30 juin 1854; 48 v°-72 v°; 25 feuillets
    - du 1er juillet au 2 décembre 1854, 1er juillet - 2 décembre 1854; 72 v°-100 v°; 29 feuillets
- Répertoire chronologique pour la période du 2 décembre 1854 au 17 novembre 1862, 2 décembre 1854 - 17 novembre 1862; MC/RE/XVI/20; Ce répertoire contient 227 feuillets et fait partie d' un registre de 300 feuillets de papier manuscrits, hauteur 36 x largeur 25 cm, composé de 2 cahiers foliotés par le notaire. Le registre est en bon état.
  Le registre contient aussi le répertoire du notaire Gustave Gatine pour la période du 18 novembre 1862 au 27 juin 1865.
  - Liste chronologique des actes pour la période du 2 au 30 décembre 1854, 2 décembre - 30 décembre 1854; 1 r°-4 v°; 4 feuillets
  - Liste chronologique des actes pour la période du 2 janvier au 31 décembre 1855, 2 janvier - 31 décembre 1855; 4 v°-41 r°; 38 feuillets
  - Liste chronologique des actes pour la période du 2 janvier au 30 décembre 1856, 2 janvier - 30 décembre 1856; 41 r°-67 v°; 27 feuillets
  - Liste chronologique des actes pour la période du 2 janvier au 31 décembre 1857, 2 janvier - 31 décembre 1857; 67 v°-91 v°; 25 feuillets
  - Liste chronologique des actes pour la période du 2 janvier au 31 décembre 1858, 2 janvier - 31 décembre 1858; 91 v°-127 r°; 37 feuillets
  - Liste chronologique des actes pour la période du 4 janvier au 31 décembre 1859, 4 janvier - 31 décembre 1859; 127 r°-154 r°; 28 feuillets
  - Liste chronologique des actes pour la période du 2 janvier au 31 décembre 1860, 2 janvier - 31 décembre 1860; 154 r°-180 v°; 27 feuillets
  - Liste chronologique des actes pour la période du 2 janvier au 31 décembre 1861, 2 janvier - 31 décembre 1861; 181 r°-203 r°; 23 feuillets
  - Liste chronologique des actes pour la période du 2 janvier au 17 novembre 1862, 2 janvier - 17 novembre 1862; 203 r°-227 r°; 25 feuillets